# 请教陈版主新旧租赁准则衔接中有免租期的问题

提问人：半梦灬 时间：2022-09-02 09:46:19
陈版主，您之前回复我采用“与租赁负债相等的金额，并根据预付租金进行必要调整”计量使用权资产的，因为免租期导致的应付或预付是计入首次执行日的使用权资产价值不影响期初留存收益；那如果选择采用“假设自租赁期开始日即采用本准则的账面价值（采用首次执行日的承租人增量借款利率作为折现率）”这种方法计量使用权资产，因为免租期导致的应付或预付如何处理，是同样计入首次执行日的使用权资产价值还是计入期初留存收益呢。

回答人：chenyiwei
这种情况下使用权资产的账面价值完全根据新准则的规定确定，不根据旧准则下留存的资产、负债账面价值调整。此时原准则下留存的应付、预付款项的余额要转入首次执行日留存收益。